# 请教陈老师，完工百分比

提问人：心海拂清风 时间：2015-05-06 08:55:41
1 对于软件开发和技术服务，有的金额大，跨年，有的不跨年，有的金额较小，是否可以根据重要性水平金额大的按照完工百分比，金额小的按照完工法验收合格确认收入，谢谢！ 2 对以上经济业务如何处理并披露较好呢?谢谢！

回答人：chenyiwei
此问题可参考《瑞华研究 2010 ～ 2014 汇编》之“问题3-2-65（重要性原则在确定合并报表的合并范围时的应用）”：
解决这一问题（以及其他类似的涉及重要性原则在实务中应用的问题），需要用到一个重要的基本理念：重要性原则本身并不是一项会计政策，但在运用所有会计政策时都需要考虑重要性原则。因此： 1 、该公司财务报表附注的“重要会计政策和会计估计”部分中的表述，必须严格符合新企业会计准则的规定，即：如果该公司不是投资性主体，则应当表述为“本公司将所控制的所有子公司均纳入合并财务报表的合并范围”。 2 、在实际运用各项具体会计政策时，可以考虑重要性原则的影响。基于重要性原则和成本效益原则，可以将对合并集团整体财务状况、经营成果和现金流量不具有重大影响的子公司不纳入合并范围。如果实务中存在并未完全遵循《企业会计准则》的某项规定的情形，但该事项对被审计的财务报表整体不构成重大影响的，则该事项不会导致注册会计师认为被审计的财务报表未在所有重大方面均符合《企业会计准则》的规定。
这个问题解答是讨论能否将不重大子公司不纳入合并报表范围的，但其原则也适用于你说的问题。即：会计政策表述需严格符合会计准则规定，即对定制软件开发采用完工百分比法；实际操作中可按重要性原则对一些非重大项目进行简化的变通处理。